臺灣高雄地方法院刑事裁定
111年度聲字第1378號
聲  請  人  臺灣高雄地方檢察署檢察官
受  刑  人  蔡伯峯



上列聲請人因受刑人數罪併罰有二裁判以上，聲請定其應執行之
刑（111年執聲字第1109號），本院裁定如下：
　　主  文
蔡伯峯犯如附表一所示之參罪，所處各如附表一所示之刑，應執
行拘役柒拾日，如易科罰金，以新臺幣壹仟元折算壹日；又犯如
附表二所示之肆罪，所處各如附表二所示之刑，應執行有期徒刑
壹年捌月。
    理　由
一、聲請意旨略以：受刑人蔡伯峯因犯妨害自由等罪，先後經判
    決確定各處如附表一、二所示之刑，應依刑法第50條、第53
    條及第51條第5、6款規定，定其應執行之刑，爰依刑事訴訟
    法第477條第1項聲請裁定等語。
二、按裁判確定前犯數罪者，併合處罰之；數罪併罰，有二裁判
    以上者，依刑法第51條規定，定其應執行之刑；依刑法第53
    條及第54條應依刑法第51條第5款至第7款之規定，定其應執
    行刑者，由該案犯罪事實最後判決之法院之檢察官，聲請該
    法院裁定之，刑法第50條第1項前段、第53條及刑事訴訟法
    第477條第1項分別定有明文。次按法律上屬於自由裁量之事
    項，有其外部性界限及內部性界限，並非概無拘束，依據法
    律之具體規定，法院應在其範圍選擇為適當之裁判者，為外
    部性界限；而法院為裁判時，應考量法律之目的，及法律秩
    序之理念所在者，為內部性界限，法院為裁判時，二者均不
    得有所踰越。在數罪併罰，有二裁判以上，定其應執行之刑
    時，固屬於法院自由裁量之事項，然仍應受前揭外部性界限
    及內部性界限之拘束（最高法院80年台非字第473號判決先
    例、93年度台非字第192號判決意旨參照）。
三、查受刑人所犯如附表一、二所示之罪，先後經判處如附表一
    、二所示之刑，並於如附表一、二所示之日期分別確定在案
    ，且附表一編號1、2之罪，曾經定應執行拘役40日確定；附
    表二編號1、2之罪，曾經定應執行有期徒刑6月確定，有臺
    灣高等法院被告前案紀錄表、各該刑事判決書在卷可稽。又
    受刑人就附表二所犯，雖各有得易科罰金及不得易科罰金之
    罪，然受刑人已請求檢察官就附表二所示各罪，聲請定其應
    執行刑，此有臺灣高雄地方檢察署受刑人是否同意聲請定執
    行刑調查表附卷足憑，依刑法第50條第2項規定，自不受同
    法第50條第1項第1款規定之限制，是本院認本件聲請核屬正
    當，應予准許。復依前揭說明，本院就附表一、二所示案件
    ，再為定應執行刑之裁判時，應受前開裁判所為定應執行刑
    內部界限之拘束，不得重於上開曾經定應執行刑之罪所示定
    應執行刑與其餘各罪所示判決刑度加計之總和（附表一計算
    式：40日＋35日＝75日；附表二計算式：6月＋6月＋10月＝1年10
    月）。
四、爰審酌受刑人所犯前述各罪之犯罪時間、罪質類型暨其法益
    侵害性等整體犯罪情狀，且考量受刑人以書面表示希望法院
    從輕量刑之意見，分別定其應執行刑如主文所示，並就附表
    一部分諭知易科罰金之折算標準。又受刑人所犯如附表二編
    號1至3所示得易科罰金之罪部分，固係最重本刑為5年以下
    有期徒刑之罪，且原確定判決宣告之刑期未逾6月，本得易
    科罰金，惟因與不得易科罰金之犯罪併合處罰之結果而不得
    易科罰金，參照司法院大法官會議釋字第144、679號解釋意
    旨，自毋庸為易科罰金之記載，附此敘明。
五、依刑事訴訟法第477條第1項，刑法第50條、第53條、第51條
    第5款、第6款、第41條第1項前段，裁定如主文。
中　　華　　民　　國　　111 　年　　9 　　月　　7 　　日
                  刑事第二庭  法　官  徐莉喬
以上正本證明與原本無異。
如不服本裁定，應於收受送達後5 日內向本院提出抗告狀。
中　　華　　民　　國　　111 　年　　9 　　月　　7 　　日
　　　　　　　　　　　　　　　書記官　林宜璋　　　　　　　　
附表一：
 編          號  1 2 3  罪          名  無駕駛執照駕車過失傷害罪 強制罪 強制罪  宣    告    刑  拘役30日，如易科罰金，以新臺幣1仟元折算1日 拘役20日，如易科罰金，以新臺幣1仟元折算1日 拘役35日，如易科罰金，以新臺幣1仟元折算1日  犯  罪  日  期  109年5月11日 109年7月24日 110年7月8日 偵查(自訴)機關年  度  案  號  高雄地檢110年度調偵字第170號 高雄地檢109年度偵字第23460號 高雄地檢111年度偵字第347號 最  後   事實審 法    院 高雄地院 高雄地院 高雄地院  案    號 110年度交簡字第972號 110年度簡字第3609號 111年度簡字第524號  判決日期 110年10月22日 110年12月20日 111年5月27日 確  定    判  決 法    院 高雄地院 高雄地院 高雄地院  案    號 110年度交簡字第972號 110年度簡字第3609號 111年度簡字第524號  判    決確定日期 110年12月1日 111年1月19日 111年7月6日 是否為得易科罰金之案件  是 是 是 備           註  高雄地檢111年度執更字第875號  高雄地檢111年度執字第5291號   編號1至2曾經定應執行刑為拘役40日，如易科罰金，以新臺幣1仟元折算1日。   

附表二：
 編          號  1 2 3  罪          名  不能安全駕駛動力交通工具罪 幫助詐欺取財罪 無駕駛執照駕車過失傷害罪  宣    告    刑  有期徒刑4月，如易科罰金，以新臺幣1仟元折算1日 有期徒刑4月，如易科罰金，以新臺幣1仟元折算1日 有期徒刑6月，如易科罰金，以新臺幣1仟元折算1日  犯  罪  日  期  108年6月18日 108年4月13日 109年5月11日 偵查(自訴)機關年  度  案  號  高雄地檢109年度撤緩偵字第131號 高雄地檢109年度偵緝字第62、63、64、5707號 高雄地檢109年度偵字第23273號 最  後   事實審 法    院 高雄地院 高雄地院 高雄地院  案    號 109年度交簡字第1054號 109年度簡字第651號 109年度審交訴字第219號  判決日期 109年5月7日 109年5月11日 111年2月22日 確  定    判  決 法    院 高雄地院 高雄地院 高雄地院  案    號 109年度交簡字第1054號 109年度簡字第651號 109年度審交訴字第219號  判    決確定日期 109年6月10日 109年6月10日 111年5月31日 是否為得易科罰金之案件  是 是 是 備           註  高雄地檢109年度執更緝字第278號  高雄地檢111年度執字第4179號   編號1至2曾經定應執行刑為有期徒刑6月，如易科罰金，以新臺幣1仟元折算1日。   

 編          號  4    罪          名  肇事致人傷害逃逸罪    宣    告    刑  有期徒刑10月    犯  罪  日  期  109年5月11日   偵查(自訴)機關年  度  案  號  高雄地檢109年度偵字第23273號   最  後   事實審 法    院 高雄地院    案    號 109年度審交訴字第219號    判決日期 111年2月22日   確  定    判  決 法    院 高雄地院    案    號 109年度審交訴字第219號    判    決確定日期 111年5月31日   是否為得易科罰金之案件  否   備           註  高雄地檢111年度執字第4178號